臺灣苗栗地方法院民事小額判決  九十一年度苗小字第五九號
    原      告  甲○○
    訴訟代理人  何素煖
    被      告  乙○○
右當事人間請求給付貨款事件，本院判決如左：
    主      文
被告應給付原告新台幣陸萬陸仟元，及自民國九十一年一月十二日起至清償日止，按
年息百分之五計算之利息。
訴訟費用新台幣壹仟壹佰拾陸元由被告負擔。
本判決得假執行。
    事實及理由
一、原告之聲明：被告應給付原告新台幣（下同）六萬六千元，及自支付命令送達翌
    日即民國九十一年一月十二日起至清償日止，按年息百分五計算之利息。
二、事實摘要：
（一）原告起訴主張被告於民國九十年一月至同年二月間，陸續向原告購買油漆，尚
      積欠部分貨款六萬六千元。雖被告曾持訴外人楊銀豐所簽發，以台灣土地銀行
      桃園分行為付款人，票載發票日期九十年三月十五日，面額六萬六千元，經被
      告背書之支票乙紙（下稱系爭支票）交付予原告，以支付上開貨款，惟屆期提
      示未獲付款，仍積欠六萬六千元貨款未給付，屢向被告催討均未獲置理，爰依
      買賣之法律關係，訴請被告給付六萬六千元及自支付命令狀繕本送達翌日起至
      清償日止，按年息百分之五計算之利息。
（二）被告則以：被告確有向原告購買上開貨品，尚欠價金六萬六千元未付無誤。被
      告並曾背書轉讓系爭支票支付該部分買賣價金，惟並未兌現。被告確未給付上
      開買賣價金等語。
三、法院之判斷：
（一）經查本件原告主張之事實，已據其提出估價單、支票及退票理由單等件為證，
      核屬相符，且為被告自認屬實，應認原告之主張為真實。
（二）從而，原告依買賣之法律關係，請求被告給付六萬六千元，及自支付命令送達
      翌日即九十一年一月十二日起至清償日止，按年息百分之五計算之利息，為有
      理由，應予准許。
（三）訴訟費用之負擔：本件訴訟費用應由被告負擔，茲確定如主文第二項所示，並
      計算詳如附表。
（四）本件為被告敗訴之小額訴訟判決，爰依民事訴訟法第四百三十六條之二十之規
      定，依職權宣告假執行。
四、據上論結，本件原告之訴為有理由，依民事訴訟法第四百三十六條之二十三、第
    四百三十六條第二項、第七十八條、第四百三十六條之二十，判決如主文。
中      華      民      國    九十一    年      五      月     三十     日
                                  臺灣苗栗地方法院苗栗簡易庭
~B法      官  陳慧萍
右為正本係照原本作成。
如對本判決上訴，須於判決送達後廿日內向本院提出上訴（須按他造當事人之人數附
繕本）。
~B書  記  官  張文玲
中      華      民      國    九十一    年      五      月     三十     日
~F0
~T40
┌──────────────────────────────────────────────┐
│附    表：                                                                                  │
├───┬──────────────┬──────────────┬────────────┤
│ 編號 │    項               目     │    金        額（新台幣）  │  備               註   │
├───┼──────────────┼──────────────┼────────────┤
│  一  │裁判費用                    │陸佰陸拾元                  │                        │
├───┼──────────────┼──────────────┼────────────┤
│  二  │送達郵費                    │肆佰柒拾陸元                │含本件判決之送達郵費，剩│
│      │                            │                            │餘郵票另行退還。        │
├───┴──────────────┼──────────────┼────────────┤
│  合                            計  │壹仟壹佰拾陸元            │                        │
└──────────────────┴──────────────┴────────────┘
